【裁判字號】    98,上訴,685
【裁判日期】    980513
【裁判案由】    違反槍砲彈藥刀械管制條例
【裁判全文】
臺灣高等法院臺中分院刑事判決         98年度上訴字第685號
上  訴  人
即  被  告  甲○○
選任辯護人  楊永吉律師
上  訴  人
即  被  告  丁○○
上  一  人
指定辯護人  本院公設辯護人乙○○
上列上訴人等因違反槍砲彈藥刀械管制條例案件，不服臺灣臺中
地方法院九十六年度訴字第三九○六號，中華民國九十七年十二
月二十五日第一審判決（起訴案號：臺灣臺中地方法院檢察署九
十六年度偵字第一六六七九、一八八六一、二○二四八、二四一
六八號），提起上訴，本院判決如下：
    主  文
上訴駁回。
    事實及理由
一、本案經本院審理結果，認第一審判決關於上訴人即被告（以
    下簡稱為被告）甲○○、丁○○部分，其認事用法及量刑均
    無不當，應予維持，並引用第一審判決書記載之事實、證據
    及理由（如附件）。
二、被告甲○○、丁○○在本院審理時，亦均坦承伊等確有原審
    判決所認定之非法寄藏土造滾輪霰彈槍及制式霰彈等犯行。
    其等雖均上訴指摘原判決對伊等之量刑太重；被告甲○○上
    訴意旨陳稱：伊之受託寄藏槍、彈亦係出於突發性，受託寄
    藏槍、彈之數量並非龐大，且犯後在警、偵、審中，伊亦均
    坦白承認犯行，而本案已經判決確定之共同被告高菲雖亦係
    出於友人突發性之請託而保管寄藏槍、彈，但其在犯後則矢
    口否認犯行，原審對其判處有期徒刑一年十月、併科罰金新
    台幣十萬元，並為緩刑宣告，此與原審對伊之量刑相互比較
    ，原審判決對伊之量刑顯屬過重並有違反比例原則及平等原
    則之違背法令情事等語；被告丁○○亦以：伊因一時失慮，
    為幫朋友而觸法，犯罪之後悔悟不已，除就持槍恐嚇部分已
    向被害人戊○○道歉並獲得其諒解之外，伊於偵、審中亦均
    坦承犯罪，態度良好，伊之家中尚有年邁老母及幼子待伊扶
    養照顧，原審對同案二名犯罪情節相同之女姓被告量處輕刑
    並為緩刑宣告，卻漏未審酌伊有無刑法第五十九條得減輕其
    刑之事由，亦未依據同法第五十七條之規定對伊為較輕刑期
    之判決，殊有不當等情詞，提起本件上訴。第查：
（一）本案共同被告己○○、高菲何以得適用刑法第五十九條之
      規定酌量減輕其刑，就此部分原判決已敘明為此部分認定
      之理由，此部分並非本案上訴範圍，本院尚屬無從審判。
      且本案被告甲○○有恐嚇、傷害之前科，其非法受託寄藏
      槍、彈之期間長達二年餘，嗣因風聞中部打擊中心正在查
      緝槍枝，即將非法受託寄藏槍、彈轉請被告丁○○非法寄
      藏；另被告丁○○除知悉此情仍允為寄藏之外，其並進而
      又持以犯罪；由被告甲○○、丁○○二人上開犯罪情狀，
      其等所為對社會治安所生潛在威脅，自非已經原審判決確
      定之同案被告己○○、高菲所可比擬。而刑法第五十九條
      酌量減輕其刑之規定，必需其犯罪情狀在客觀上足以引起
      一般同情，認為縱予宣告法定最低度刑仍嫌過重者，始有
      其適用。本案被告甲○○、丁○○依其等之犯罪情狀，難
      認有此情形，原審判決未適用刑法第五十九條之規定酌量
      減輕其刑，尚難認有違反比例原則及平等原則之不當。
（二）又本案被告甲○○、丁○○所犯之非法寄藏土造滾輪霰彈
      槍罪，其法定刑係三年以上、十年以下有期徒刑，並應併
      科新台幣七百萬元以下罰金。原判決審酌被告甲○○、丁
      ○○之品行、其等二人非法寄藏槍、彈之數量、期間長短
      、所為對社會治安所生潛在危害程度、及被告甲○○、丁
      ○○犯罪之後於偵、審期間均坦承犯行等一切犯罪情狀，
      而量處被告甲○○有期徒刑三年八月併科罰金新台幣二十
      萬元，另量處被告丁○○有期徒刑三年四月併科罰金新台
      幣十五萬元，且均依法諭知罰金易服勞役之折算標準，此
      除與刑法第五十七條量刑之規定核無不合之外，亦難認有
      量刑過重之不當。
（三）綜上理由，本案被告甲○○、丁○○以上開情詞提起上訴
      ，其等之上訴均無理由，均應駁回。
三、據上論斷，應依刑事訴訟法第三百七十三條、第三百六十八
    條，判決如主文。
本案經檢察官丙○○到庭執行職務。
中    華    民    國    98    年    5     月    13    日
            刑事第三庭   審判長法  官   王  增  瑜
                               法  官   梁  堯  銘
                               法  官   廖  柏  基
以上正本證明與原本無異。
如不服本判決應於收受送達後十日內向本院提出上訴書狀，其未
敘述上訴之理由者，並得於提起上訴後十日內向本院補提理由書（
均須按他造當事人之人數附繕本）「切勿逕送上級法院」。
                               書記官   曾  煜  智
中    華    民    國    98    年    5     月    13    日


司法院資訊處製作；財團法人民間司法改革基金會備份。
